臺灣板橋地方法院刑事判決　　　　　　　　　　　　九十一年度易緝字第二三號
　　公　訴　人　臺灣板橋地方法院檢察署檢察官
　　被　　　告　甲○○　男　二.
右列被告因竊盜案件，經檢察官提起公訴 (九十年度偵字第九五七五號)，本院判決
如左：
    主  文
甲○○共同竊盜未遂，處有期徒刑肆月，如易科罰金，以參佰元折算壹日。
    事  實
一、甲○○與真實年籍姓名不詳之成年男子綽號「阿坤」之人，共同意圖為自己之不
    法所有，於民國九十年五月二十四日上午十一時五十分許，在臺北縣永和市○○
    路二號前，見東源物流貨運公司之送貨員乙○○將車號Ｗ二─八一七號貨車停放
    在路旁，將電腦周邊材料搬運至位於該處十二樓之客戶二一００料技公司，而疏
    未將貨車扇門未上鎖之機會，竟由甲○○侵入該車後車廂內，下手竊取車廂內之
    電腦周邊材料，適乙○○返回車旁，發現甲○○在其車廂內而大呼「小偷」，該
    不詳姓名綽號「阿坤」之人見狀立即騎車逃逸，甲○○則為乙○○與中國信託商
    業銀行警衛合力逮捕而未遂。
二、案經臺北縣政府警察局永和分局報請臺灣板橋地方法院檢察署偵查起訴。
    理  由
一、訊據被告甲○○矢口否認有何前開犯行，辯稱：伊當天在臺北縣永和市○○路二
    號前，因要幫友人「阿坤」找車位，想請該貨車移動車位，後來發現司機不在車
    上，就進入東源公司的車廂內找司機，找不到後，伊從貨車跳下來時，就被司機
    抓到了，惟伊並無任何竊盜之意圖云云，惟查，右揭事實，業據證人乙○○於本
    院審理中證稱：在九十年五月二十四日伊送貨到臺北縣中和市○○路二號前的二
    一○○科技公司，伊把貨送給客戶，下來時發現有一部機車上面坐有二人，停在
    伊貨車左前方，結果後座的人跑下來到伊車子右側的小門，從那小門進入車廂，
    因為伊車上還有四、五件貨品，有看到被告在翻動貨物，即問他在做什麼，他說
    要移動伊的車子，但是伊車子從後車廂無法到達駕駛座，所以伊不相信他所言，
    結果他要從車廂跳下來要逃跑，我就將他扭住大喊小偷，另外那機車上的人就跑
    了，後來就請警察來處理，約十分鐘後警察到達，就將被告送至派出所等語明確
    ，是證人與被告並非熟識亦無仇隙，衡情應無設詞誣陷之必要，更何況苟如被告
    所辯僅係請司機移動車位云云，則渠何須進入車廂內並翻動車內貨品？又苟渠係
    為友人佔車位云云，何以被告為警查獲後，均未見該友人到場停車？是其前開所
    辯均有違常情，顯見應係卸責之詞，自不足採信，則其前開竊盜未遂犯行應堪認
    定，從而罪證明確，自應依法論科。
二、核被告甲○○所為，係犯刑法第三百二十條第三項、第一項之竊盜未遂罪。又被
    告與該真實姓名年籍不詳之「阿坤」有共同之犯意聯絡及行為分擔，為共同正犯
    。又被告已著手於犯罪行為之實施，惟尚未發生竊得財物之結果，為未遂犯，爰
    依刑法第二十六條前段之規定減輕其刑。爰審酌被告犯罪之動機、目的、手段，
    犯罪時所受之刺激及其品性、生活狀況、智識程度、犯罪所生之損害，及犯罪後
    態度等一切情狀，量處如主文所示之刑，並諭知易科罰金之折算標準，以示懲儆
    。
據上論斷，應依刑事訴訟法第二百九十九條第一項前段、刑法第三百二十條第三項、
第一項、第四十一條第一項前段，罰金罰鍰提高標準條例第一條前段、第二條，判決
如主文。
本案經檢察官許梨雯到庭執行職務
中      華      民      國    九十一    年     十二     月     二十     日
                                      臺灣板橋地方法院刑事第六庭
                                          法  官  徐   蘭   萍
右正本證明與原本無異。
如不服本判決，應於判決送達後十日內，向本院提出上訴狀。
                                          書記官  莊   川   億
中      華      民      國    九十一    年     十二     月    二十五    日
附錄本案論罪科刑法條
刑法第三百二十條
意圖為自己或第三人不法之所有，而竊取他人之動產者，為竊盜罪，處五年以下有期
徒刑、拘役或五百元以下罰金。
意圖為自己或第三人不法利益，而竊佔他人之不動產者，依前項之規定處斷。
前二項之未遂犯罰之。
